臺灣板橋地方法院刑事判決　　　　　　　96年度訴字第4375號
公　訴　人　臺灣板橋地方法院檢察署檢察官
被　　　告　乙○○
上列被告因毒品案件，經檢察官提起公訴（96年度毒偵字第7397
號），本院以簡式審判程序審理，判決如下：
    主  文
乙○○施用第一級毒品，累犯，處有期徒刑捌月；又施用第二級
毒品，累犯，處有期徒刑肆月。應執行有期徒刑拾月。
    事實及理由
一、本件係依刑事訴訟法第273 條之1 第1 項規定，以簡式審判
    程序審理，合先敘明。
二、本件除被告乙○○施用第1 、2 級毒品之時間、地點，應補
    充記載為：96年9 月20日晚上某時許，在臺北縣樹林市○○
    路上之某一加油站廁所內，以針筒打針方式施用第1 級毒品
    海洛因；復於翌日某時，在上述廁所內，以燒烤吸食煙氣方
    式施用第2 級毒品安非他命外，其餘之犯罪事實、證據，均
    引用如附件起訴書之記載。
三、核被告乙○○所為，係犯毒品危害防制條例第10條第1 項、
    第2 項之罪，被告施用各該毒品前之持有各該毒品之行為，
    為各該施用之高度行為所吸收，不另論罪；所犯如上2 罪，
    犯意個別、行為互殊，要件亦異，為數罪，應予分論併罰。
    被告有如起訴書所載之前案，並經執行完畢，有本院96年12
    月24日列印之臺灣高等法院被告前案紀錄表在卷可稽，是其
    於有期徒刑之執行完畢後之5 年以內，再故意犯本件有期徒
    刑以上之2 罪，均為累犯，均應依法加重其刑；爰審酌被告
    素行、動機、目的、施用毒品所生危害，暨衡量連續犯廢除
    後關於施用毒品犯行刑罰裁量基礎衡平原則，以及犯罪後坦
    承犯行之態度等一切情狀，酌情分別從輕量處如主文所示之
    刑，並定其應執行刑。至扣案如附表所示之物，被告自查獲
    迄至本院審理時，均否認為其所有，本院復查無證據證明係
    被告所有之物，應毋庸宣告沒收之，起訴認係被告所有，容
    係誤會，附帶說明。
據上論斷，應依刑事訴訟法第273 條之1 第1 項、第299 條第1
項前段、第310 條之2 、第454 條第2 項，毒品危害防制條例第
10條第1 項、第2 項，刑法第11條前段、第47條第1 項、第51條
第5 款，判決如主文。
本案經檢察官吳文正到庭執行職務。
中　　華　　民　　國　　96　　年　　12　　月　　31　　日
                        刑事第5 庭法　官  黎錦福
上列正本證明與原本無異。
如不服本判決，應於判決送達後10日內敘明上訴理由，向本院提
出上訴狀（應附繕本），上訴於臺灣高等法院。
                                  書記官  蔡麗春
中　　華　　民　　國　　96　　年　　12　　月　　31　　日
附表：
一、注射針筒2 支。
二、海洛因殘渣袋1 包
三、安非他命殘渣袋1 包
四、吸食器1 組
附錄本案論罪科刑法條全文：
毒品危害防制條例第10條
施用第一級毒品者，處6 月以上5 年以下有期徒刑。
施用第二級毒品者，處3 年以下有期徒刑。
........................................................
附件：
臺灣板橋地方法院檢察署檢察官起訴書
　　　　　　　　　　　　　　　　　　96年度毒偵字第7397號
　　被　　　告　乙○○　男　33歲（民國○○年○○月○○日生）
　　　　　　　　　　　　住臺北縣樹林市○○街○段48巷1號
　　　　　　　　　　　　國民身分證統一編號：Ｚ000000000號
上列被告因違反毒品危害防制條例案件，已經偵查終結，認為應
提起公訴，茲將犯罪事實及證據並所犯法條分敘如下：
          犯罪事實
一、乙○○前於民國91年間，因施用毒品案件，經臺灣板橋地方
    法院以91年度毒聲字第721 號裁定送觀察、勒戒後，認無繼
    續施用毒品之傾向，於91年3 月25日勒戒完畢出所，嗣由本
    署檢察官於91年3 月28日，以91年度毒偵字第1080號為不起
    訴處分確定。復因施用毒品案件，經同法院以91年度毒聲字
    第2800號裁定送觀察、勒戒後，認有繼續施用毒品之傾向，
    經本署檢察官聲請強制戒治，並提起公訴，強制戒治部分由
    同法院以92年毒聲字第2328號裁定令入戒治處所施以強制戒
    治，於93年1月9日因法律修改免予戒治出監，其施用毒品犯
    行，經同法院以92年度訴字第2013號判決判處應執行有期徒
    刑10月確定，於93年11月8 日執行完畢。又因施用毒品案件
    ，經同法院以95年度訴字第539號判處應執行有期徒刑1年確
    定，於96年5月1日執行完畢。再因施用毒品案件，經同法院
    於96年9月21日，以96年度訴字第2898號判處有期徒刑8月，
    尚未執行。詎仍未戒除毒癮，復分別基於施用第1 級毒品海
    洛因、第2級毒品安非他命之犯意，於96年9月22日接受採尿
    時起回溯前26小時、96小時之某時，在不詳地點，以不詳之
    方式，施用第1 級毒品海洛因、第2 級毒品安非他命各1 次
    。為警於同日凌晨2 時10分許，在臺北縣樹林市鎮○街3 之
    3 號4 樓「印象旅社」108 號房內查獲，並扣得安非他命殘
    渣袋1 包、海洛因殘渣袋1 包、吸食器1 組、已使用注射針
    筒2 支。經採尿液送驗結果呈安非他命類、鴉片類陽性反應
    。
二、案經臺北縣政府警察局樹林分局報告偵辦。
 　  　 證據並所犯法條
一、證據清單與待證事實：
 　 ┌──┬───────────┬─────────┐
 　 │編號│　證 據 名 稱         │　待　證　事　實　│
 　 ├──┼───────────┼─────────┤
    │ 一 │台灣檢驗科技股份有限公│證明被告分別施用第│
    │    │司出具之濫用藥物尿液檢│1級、第2級毒品之犯│
    │    │驗報告；毒品危害防制條│罪事實            │
    │    │例被移送者姓名暨代碼對│                  │
    │    │製表1紙；扣案之海洛因 │                  │
    │    │、安非他命殘渣袋各1包 │                  │
    │    │、吸食器1組、已使用注 │                  │
    │    │射針筒2支             │                  │
    ├──┼───────────┼─────────┤
    │ 二 │臺灣板橋地方法院檢察署│證明被告經強制戒治│
    │    │檢察官91年度毒偵字第10│執行完畢釋放後，5 │
    │    │80號不起訴處分書；臺灣│年後再犯施用毒品之│
    │    │板橋地方法院92年度訴字│犯行，經判決確定之│
    │    │第2013號、95年訴字第53│事實              │
    │    │9號、96年度2898號判決 │                  │
    │    │；本署全國施用毒品案件│                  │
    │    │記錄表等              │                  │
    ├──┼───────────┼─────────┤
    │ 三 │本署刑案資料查註紀錄表│證明被告累犯之事實│
    │    │1份                   │                  │
    └──┴───────────┴─────────┘
二、查被告乙○○於強制戒治執行完畢後，5 年內再犯毒品危害
    防制條例案件，經臺灣板橋地方法院以92年度訴字第2013號
    、95年度訴字第539 號、96年度訴字第2898號各判處有期徒
    刑；臺灣高等法院以95年度上訴字第4113號各判處有期徒刑
    10月、應執行有期徒刑1 年、8 月確定，其於強制戒治執行
    完畢釋放後5 年後再次犯本案，依毒品危害防制條例第20條
    第3 項修正之理由：「觀察、勒戒或強制戒治後5 年後再犯
    者，顯見前所實施之觀察、勒戒或強制戒治已足以遮斷其施
    用毒品之癮，為期自新及協助其斷除毒癮，對此5 年後再犯
    者爰明定仍適用初犯之規定，先經觀察勒戒、強制戒治之程
    序」以觀，本案雖距初犯強制戒治釋放已逾5 年，惟依上開
    立法本旨，被告所為已不符毒品危害防制條例第20條第3 項
    「5 年後再犯」聲請觀察勒戒之規定，應逕予起訴（最高法
    院95年度台上字第1071號判決、95年度第7 次刑事庭會議決
    議參照）。
三、核被告所為，係犯毒品危害防制條例第10條第1項、第2項之
    施用第1級、第2級毒品罪嫌。又被告如犯罪事實欄所述之前
    科，有本署刑案資料查註紀錄表1份附卷可稽，其於5年以內
    故意再犯本件有期徒刑以上之罪，為累犯，請依刑法第47條
    第1項規定加重其刑。扣案之安非他命殘渣袋1包、海洛因殘
    渣袋1 包、吸食器1組、已使用注射針筒2支，係被告所有供
    犯罪所用之物，請依法宣告沒收。
四、依毒品危害防制條例第23條第2項前段、刑事訴訟法第251條
    第1項提起公訴。
    此　致
臺灣板橋地方法院
中　　華　　民　　國　　96　　年　　10　　月　　26　　日
　　　　　　　　　        檢  察  官   甲 ○ ○
上正本證明與原本無異
中　　華　　民　　國　　96　　年　　11　　月　　18　　日
　　　　　　　　　　　    書  記  官
附錄所犯法條
毒品危害防制條例第10條：
施用第1 級毒品者，處6 月以上5 年以下有期徒刑。
施用第2 級毒品者，處3 年以下有期徒刑。
